【裁判字號】    90,易,131
【裁判日期】    900406
【裁判案由】    傷害
【裁判全文】
臺灣臺北地方法院刑事判決                            九十年度易字第一三一號
    公  訴  人  臺灣臺北地方法院檢察署檢察官
    被      告  乙○○
右列被告因傷害案件，經檢察官聲請簡易判決處刑（八十九年度偵字第一六二０五號
），本院刑事庭認不宜以簡易判決處刑移送前來（八十九年度簡字第一三二０號），
本院判決如左：
    主  文
乙○○傷害人之身體，處有期徒刑貳月，如易科罰金，以參佰元折算壹日。
    事  實
一、乙○○與甲○○均在台北市○○路○段八十號「愛儷園大廈」擔任管理員工作，
    詎乙○○於民國八十九年六月二十一日上午七時三十分許，在上址因故與甲○○
    產生口角爭執，竟基於傷害人之身體之故意，出手毆打甲○○，致甲○○受有頭
    部外傷合併右眼瞼瘀傷之傷害。
二、案經被害人甲○○訴由台北市政府警察局大安分局報請台灣台北地方法院檢察署
    檢察官偵查起訴。
    理  由
一、訊據被告乙○○矢口否認右揭犯行，辯稱：甲○○打伊，伊躲開，係其自己撞到
    櫃子受傷云云。惟查，被告上開犯行，業據告訴人甲○○指訴歷歷，並有財團法
    人國泰綜合醫院診斷證明書一紙及照片一幀附卷可稽，參以被告所辯係告訴人自
    己撞到櫃子受傷一節，並核與被告於偵查及本院訊問時所稱「（有何意見？有無
    打王【即告訴人】？）他也有打我，我是說大家一時氣憤，打打就算了，沒想到
    他會拿診斷書告我」、「（本件發生後，有無向王【即告訴人】道歉？）無。他
    也有不對，我是一時氣憤，免不了的，他也拿安全帽打我」，及「（對起訴書之
    犯罪事實有何意見【告以要旨】？）我們是二人互毆」等語大相逕庭，而核屬卸
    責之詞，不足採信，本件事證自臻明確，被告犯行堪以認定。
二、核被告乙○○所為，係犯刑法第二百七十七條第一項之傷害罪。爰審酌被告犯罪
    之動機、目的、手段、品行、智識程度、所生危害及犯罪後之態度等一切情狀，
    量處如主文所示之刑，並諭知易科罰金之折算標準。
據上論斷，應依刑事訴訟法第二百九十九條第一項前段，刑法第二條第一項前段、第
二百七十七條第一項、第四十一條第一項前段，罰金罰鍰提高標準條例第一條前段、
第二條，判決如主文。
本案經檢察官莊俊仁到庭執行職務。
中    華    民    國        九十      年        四      月      六      日
                                      臺灣臺北地方法院刑事第七庭
                                                法  官  楊  代  華
右正本證明與原本無異。
如不服本判決，應於判決送達後十日內，向本院提出上訴狀。
                                                書記官  許  博  為
中    華    民    國      九十      年      四        月      九      日
附錄本案論罪科刑法條全文：
刑法第二百七十七條
一傷害人之身體或健康者，處三年以下有期徒刑、拘役或一千元以下罰金。
二犯前項之罪、因而致人於死者，處無期徒刑或七年以上有期徒刑，致重傷者，處三
  年以上十年以下有期徒刑。


司法院資訊處製作；財團法人民間司法改革基金會備份。
